【裁判字號】    97,訴,993
【裁判日期】    980123
【裁判案由】    違反毒品危害防制條例
【裁判全文】
臺灣嘉義地方法院刑事判決               97年度訴字第993號
公  訴  人  臺灣嘉義地方法院檢察署檢察官
被      告  甲○○
上列被告因違反毒品危害防制條例案件，經檢察官提起公訴（97
年度毒偵字第1802號），被告於準備程序中就被訴事實為有罪之
陳述，經本院合議庭裁定由受命法官改依簡式審判程序審理，判
決如下：
    主  文
甲○○施用第一級毒品，累犯，處有期徒刑捌月。
    犯 罪 事 實
一、甲○○前因施用第二級毒品，經本院以96年度毒聲字第39號
    裁定送觀察、勒戒後，認有繼續施用毒品傾向，復經本院以
    96年度毒聲字第127 號裁定令入戒治處所施以強制戒治，嗣
    因無繼續戒治之必要，而於民國97年1 月10日執行完畢，並
    經臺灣嘉義地方法院檢察署檢察官以97年度戒毒偵字第7 號
    為不起訴處分確定；又因寄藏贓物案件，經臺灣臺中地方法
    院以96年度訴字第2946號判決判處有期徒刑4 月，減為有期
    徒刑2 月，如易科罰金，以新台幣1 千元折算1 日，於97年
    1 月14日易科罰金執行完畢。詎甲○○猶不知悔改，基於施
    用第一級毒品及第二級毒品之犯意，於97年5 月20日16時25
    分回溯96小時內之某時（不含為公權力拘束時間），在嘉義
    縣義竹鄉某處寺廟之廁所內，以將海洛因及甲基安非他命混
    合摻入香菸中吸食之方式，同時施用第一級毒品海洛因及第
    二級毒品甲基安非他命1 次。嗣因甲○○為警方列管之施用
    毒品人口，經警方通知而於97年5 月20日16時25分採集其尿
    液送驗，結果呈海洛因代謝物嗎啡及甲基安非他命陽性反應
    ，始悉上情。
二、案經嘉義縣警察局布袋分局報請臺灣嘉義地方法院檢察署檢
    察官偵查起訴。
    理  由
一、本件被告所涉犯者為毒品危害防制條例第10條第1 項、第2
    項，非死刑、無期徒刑、最輕本刑為3 年以上有期徒刑之罪
    或高等法院管轄第一審案件。本院行準備程序時，被告就被
    訴事實為有罪之陳述，經告知簡式審判程序之旨，並聽取檢
    察官及被告之意見後，本院爰依刑事訴訟法第273 條之1第1
    項裁定由受命法官獨任進行簡式審判程序。故本件簡式審判
    程序之證據調查，依刑事訴訟法第273 條之2 規定，不受同
    法第159 條第1 項、第161 條之2 、第161 條之3 、第163
    條之1 及第164 條至第170 條規定之限制，合先敘明。
二、訊據被告對於上開犯罪事實，於本院審理中坦承不諱（見本
    院卷第23及30頁），另其於97年5 月20日16時25分許為警採
    尿送驗，結果呈海洛因代謝物嗎啡及甲基安非他命陽性反應
    ，有應受尿液採驗人尿液檢體採集送驗紀錄表（檢體編號為
    ：NＺ00000000000）、 正修科技大學超微量研究中心97年6
    月10日檢驗報告各1 紙在卷可佐（見警卷第5 至6 頁），堪
    認被告具任意性之自白與事實相符。又被告前因施用第二級
    毒品，經本院裁定令入戒治處所施以強制戒治，於97年1 月
    10日執行完畢，有其臺灣高等法院被告前案紀錄表及上開裁
    定、不起訴處分書在卷可稽，其係於強制戒治執行完畢釋放
    後，5 年內再犯本件施用第一級毒品、第二級毒品罪，應予
    依法論科。
三、論罪科刑：
(一)查海洛因、甲基安非他命分別為毒品危害防制條例所定之第
    一級毒品、第二級毒品，是核被告所為，係犯毒品危害防制
    條例第10條第1 項之施用第一級毒品罪，以及同條第2 項之
    施用第二級毒品罪；其為施用而持有海洛因、甲基安非他命
    之低度行為，為施用之高度行為所吸收，均不另論罪。又被
    告供稱其係將海洛因及甲基安非他命混合在一起同時施用（
    見本院卷第23頁），既無證據足認被告係分別施用第一級毒
    品、第二級毒品，應認其係以一施用毒品行為同時觸犯毒品
    危害防制條例第10條第1 項之施用第一級毒品罪以及同條第
    2 項之施用第二級毒品罪，為想像競合犯，應依刑法第55條
    之規定，從一重之施用第一級毒品罪論處。被告有如犯罪事
    實欄所載之前案紀錄，甫於97年1 月14日易科罰金執行完畢
    ，有其前案紀錄表在卷可佐，其於受徒刑之執行完畢後，5
    年以內故意再犯本件有期徒刑以上之罪，應依刑法第47條第
    1 項之規定論以累犯，並加重其刑。
(二)爰依被告之供述（見本院卷第31頁）、前案紀錄表及被告提
    出之結業證明書、曙光計畫掛號證影本（見本院卷第33至34
    頁），審酌：被告高中肄業之智識程度，目前係擔任看護工
    作，獨自生活，有贓物之前案紀錄，經觀察、勒戒及強制戒
    治，仍未戒除毒癮，惟施用毒品係屬戕害自身健康之行為，
    且其本次犯行係強制戒治執行完畢後首次遭查獲施用毒品，
    犯後於本院審理中坦承犯行，且已參加曙光計畫接受美沙酮
    治療，並參加中華民國紅十字會臺灣省嘉義縣支會辦理之照
    顧服務員訓練，取得結業證明書，已見悔悟之意等一切情狀
    ，認公訴人求處被告有期徒刑9 月，稍有過重，應量處如主
    文所示之刑，以資懲儆。至被告雖於本院審理中請求法院判
    處得易科罰金之刑度，惟其係同時施用第一級毒品及第二級
    毒品，所犯施用第一級毒品罪法定最輕本刑即為有期徒刑6
    月，且被告係屬累犯，依法尚須加重其刑，是其上開求刑於
    法尚有未合，附此敘明。
據上論斷，應依刑事訴訟法第273 條之1 第1 項、第299 條第1
項前段，毒品危害防制條例第10條第1 項、第2 項，刑法第11條
前段、第55條、第47條第1 項，判決如主文。
本案經檢察官楊騏嘉到庭執行職務。
中    華    民    國    98    年     1     月    23   日
                  刑事第三庭  法  官  陳 蒨 儀
以上正本證明與原本無異。
如不服本判決應於收受判決後10日內向本院提出上訴書狀，並應
敘述具體理由；其未敘述上訴理由者，應於上訴期間屆滿後20日
內向本院補提理由書（均須按他造當事人之人數附繕本）「切勿
逕送上級法院」。
中    華    民    國    98    年    1     月    23    日
                              書記官  楊 國 色
附錄本判決論罪法條：
毒品危害防制條例第10條
施用第一級毒品者，處6月以上5年以下有期徒刑。
施用第二級毒品者，處3年以下有期徒刑。


司法院資訊處製作；財團法人民間司法改革基金會備份。
